【裁判字號】    89,交上易,405
【裁判日期】    890823
【裁判案由】    過失傷害
【裁判全文】
臺灣高等法院刑事判決                          八十九年度交上易字第四五號
    上  訴  人  臺灣桃園地方法院檢察署檢察官
    上  訴  人  丁○○
    即  被  告
右上訴人因被告過失傷害案件，不服臺灣桃園地方法院八十九年度交易字第二八二號
，中華民國八十九年八月二十三日第一審判決（起訴案號：臺灣桃園地方法院檢察署
八十九年度偵字第六八二七號）提起上訴，本院判決如左：
    主  文
上訴駁回。
丁○○緩刑貳年。
    事  實
一、丁○○於民國（下同）八十八年十二月二十二日下午三時許，駕駛車牌號碼Ｇ九
    －四九九０號自小客車，沿桃園縣蘆竹鄉○○路往桃園方向直行，途經大新路一
    一九號前，其明知於雙向二車道行駛在劃有分向限制線之路段，應在遵行車道內
    行駛且不得駛入來車之車道內，並應注意汽車行駛在郊外道路，時速不得超過六
    十公里，而依當時情形亦無不能注意之情況，竟疏未注意，於上開雙向二車道且
    劃有分向限制線之路段，意圖超越前車，而跨越分向限制線駛入大新路往大園方
    向之對向車道內，且以時速七十公里之速度超速向前行駛，致撞及於該對向車道
    內（即上開路段由大新路往大園方向）行駛之乙○○所駕駛車牌號碼Ｖ九－六六
    七八號自小客車，致乙○○受有右眼眼瞼裂傷六公分、右膝撕脫傷八公分、右臏
    骨骨折之傷害及乘坐乙○○所駕駛上開自小客車之乘客丙○受有顏面撕裂傷十四
    公分之傷害及乘客甲○○受有頭部外傷（額頭裂傷、頭頂裂傷）、左髖關節臼骨
    折等傷害。
二、案經乙○○、丙○、甲○○等人訴請桃園縣警察局大園分局移送桃園地方法院檢
    察署檢察官偵查起訴。
    理  由
一、右開事實業據上訴人即被告丁○○於警訊及審判中供認不諱，且查：
(一)、被告所陳核與被害人乙○○、丙○、甲○○分別於警訊及本院審理時指訴情節相
    符，並有桃園縣警察局道路交通事故調查報告表一份、該局舉發違反道路交通管
    理事件通知單乙紙、現場照片八幀在卷可稽，再者被害人乙○○、丙○、甲○○
    係因本件車禍，造成乙○○受有右眼眼瞼裂傷六公分、右膝撕脫傷八公分、右臏
    骨骨折之傷害，丙○受有顏面撕裂傷十四公分之傷害，甲○○受有頭部外傷（額
    頭裂傷、頭頂裂傷）、左髖關節臼骨折之傷害，亦分別有長庚紀念醫院、振生醫
    院診斷證明書五紙附卷為憑。
(二)、按汽車行駛於雙向二車道於劃有分向限制線之路段，應在遵行車道內行駛且不得
    駛入來車之車道內，及汽車行駛在郊外道路時速不得超過六十公里，道路交通安
    全規則第九十七條第一、二款及第九十三條第一項第一款後段規定甚明。公訴人
    漏載道路交通安全規則第九十三條第一項第一款後段，尚有未洽，附此敘明。被
    告駕車行經前開雙向二車道且劃有分向限制線之道路，依法即負有上項注意義務
    ，再觀諸卷附道路交通事故調查報告表所示，肇事當時天候晴、道路無障礙及視
    距良好等情形，並無不能注意之情事存在，被告疏未注意前開行車規定，貿然跨
    越前開劃有分向限制線之路段駛入來車之車道內，且以時速七十公里之速度超速
    行駛，撞及於該路段對向車道內由乙○○所駕駛之前開自小客車，致生本件車禍
    ，其有過失甚明。被害人之傷害結果與被告之過失行為間顯有相當因果關係，被
    告自應負過失傷害之責。
(三)、綜上，本件事證已明，被告犯行洵堪認定，應依法論科。
二、核被告丁○○所為，係犯刑法第二百八十四條第一項前段之過失傷害罪。被告以
    一過失行為，造成乙○○、丙○、甲○○三人同時受有傷害，觸犯構成要件相同
    之罪名，為想像競合犯，應從一重之過失傷害罪論。原審認被告罪證明確，並適
    用刑法第二百八十四條第一項前段、第五十五條、第四十一條、罰金罰鍰提高標
    準條例第一條前段、第二條之規定，審酌被告駕車過失情節，被害人所受傷害程
    度，被告迄今尚未賠償被害人之損害，及其犯後坦承犯行等一切情狀，量處被告
    有期徒刑肆月，如易科罰金，以佰元折算壹日，經核原判決認事用法並無不合
    ，量刑之諭知亦屬妥適，上訴人即被告上訴意旨以量刑太重，另檢察官循告訴人
    之請以量刑過輕，指摘原判決不當，均為無理由，應予駁回。被告前未曾受有期
    徒刑以上刑之宣告，此有臺灣高等法院檢察署刑案記錄簡覆表在卷可查，其因一
    時失慎，致有上開犯行，其經此刑之宣告後當知所惕勉自勵信無再犯之虞，且其
    業與告訴人成立和解賠償告訴人新台幣壹佰萬元（本院卷第四五頁和解書），亟
    需維持工作，因認本件之宣告刑以暫不執行為適當，爰併予宣告緩刑貳年以鼓勵
    向上，並期自新。
據上論斷，應依刑事訴訟法第三百六十八條，刑法第七十四條第一款，判決如主文。
本案經檢察官王安明到庭執行職務。
中    華    民    國    八十九    年    十一      月      二十二    日
                            臺灣高等法院刑事第七庭
                                審判長法  官  吳  啟  民
                                      法  官  林  瑞  斌
                                      法  官  施  俊  堯
右正本證明與原本無異。
不得上訴。
                                      書記官  顏  志  豪
中    華    民    國    八十九    年        十一      月      二十二    日
附錄：本案論罪科刑法條全文
刑法第二百八十四條第一項前段：
因過失傷害人者，處六月以下有期徒刑、拘役或五百元以下罰金。致重傷者，處一年
以下有期徒刑、拘役或五百元下罰金。


司法院資訊處製作；財團法人民間司法改革基金會備份。
